# 关于国有独资公司国有资产根据评估增值调账问题

提问人：4927129 时间：2021-06-21 22:27:00
请教陈版主，现有一国有独资房产总公司（为待改制公司）， 2020 年 12 月盘盈 14 套房产（ 2021 年 4 月已办理该公司名义房产证），系该公司 1998年与某国有企业开发合作开发作为分红分配的房产，因会计人员疏忽及有关会计凭证遗失一直未入账，经评估公司评估，该 14 套房屋评估值为 3 亿元（假设），现该房地产总公司进行公司制改制，可以根据评估值进行调账，按评估增值调增固定资产和营业外收入（该公司不不考虑计入资本公积）吗？因 2021 年 4 月才办理房产证，该公司考虑以 2020 年 12 月 31 日为改制基准日进行调账，房产证办理时间不影响调账吧？谢谢陈版主赐教。

回答人：chenyiwei
1 、因为已经查明了盘盈原因，故应根据所查明的盘盈原因进行差错更正处理。不建议直接计入当期营业外收入，而是建议调整留存收益。
2 、在确定被改制企业实际占有该房产，对其权属无争议的前提下，暂时未取得房产证的事实不影响评估和调账，但需在附注中披露期后办理完毕产权证明的情况。